臺灣板橋地方法院刑事裁定　　　　　　　96年度撤緩字第26號
聲　請　人　臺灣板橋地方法院檢察署檢察官
受　刑　人　甲○○
上列被告因竊盜案件，經聲請人聲請撤銷緩刑（九十六年度執聲
字第三四三號），本院裁定如下：
    主  文
聲請駁回。
    理  由
一、本件聲請意旨略以：受刑人甲○○因臺灣板橋地方法院檢察
    署九十三年度執字第四七七九號竊盜案件，經本院以九十三
    年度簡字第八九九號判決，判處有期徒刑四月，如易科罰金
    ，以佰元折算壹日；緩刑二年，並於民國九十三年七月二
    十六日確定在案。仍於緩刑期內即九十三年八月十六日基於
    意圖使不定人受竊盜或侵占遺失物罪追訴之刑事處分之不確
    定故意，向泛亞商業銀行申報掛失止付，再犯誣告罪，經臺
    灣高等法院以九十五年度上易字第一八二六號判決（聲起書
    誤載為本院）判處有期徒刑三月，如易科罰金，以佰元折
    算壹日（贅載應執行有期徒刑三月），於九十五年十二月二
    十六日確定在案。茲依刑法第七十五條第一項第一款（聲請
    書誤載為第二款）、刑事訴訟法第四百七十六條規定，聲請
    裁定將上述緩刑撤銷等語。
二、按刑法於民國九十四年二月二日修正公布，並於九十五年七
    月一日施行。而關於緩刑之撤銷亦有修正，依立法意旨說明
    ，舊法第七十五條第一項固已設有兩款應撤銷緩刑之原因，
    至得撤銷緩刑之原因，則僅於保安處分章內第九十三條第三
    項與撤銷假釋合併加以規定，體例上不相連貫，實用上亦欠
    彈性，是將緩刑之撤銷分為「應撤銷」及「得撤銷」兩種原
    因，故將刑法第七十五條修正為「受緩刑之宣告，而有下列
    情形之一者，撤銷其宣告：一、緩刑期內因故意犯他罪，而
    在緩刑期內受不得易科罰金之有期徒刑以上刑之宣告確定者
    。二、緩刑前因故意犯他罪，而在緩刑期內受不得易科罰金
    之有期徒刑以上刑之宣告確定者」、「前項撤銷之聲請，於
    判決確定後六月以內為之」；並新增刑法第七十五條之一規
    定：「受緩刑之宣告而有下列情形之一，足認原宣告之緩刑
    難收其預期效果，而有執行刑罰之必要者，得撤銷其宣告：
    一、緩刑前因故意犯他罪，而在緩刑期內受得易科罰金之有
    期徒刑、拘役或罰金之宣告確定者。二、緩刑期內因故意犯
    他罪，而在緩刑期內受得易科罰金之有期徒刑、拘役或罰金
    之宣告確定者。三、緩刑期內因過失更犯罪，而在緩刑期內
    受有期徒刑之宣告確定者。四、違反第七十四條第二項第一
    款至第八款所定負擔情節重大者。」、「前條第二項之規定
    ，於前項第一款至第三款情形亦適用之」。次按於九十五年
    七月一日刑法修正施行前受緩刑之宣告，於刑法修正施行後
    仍在緩刑期內者，適用九十五年七月一日修正施行之刑法第
    七十五條、第七十五條之一之規定，刑法施行法第六條之一
    定有明文。本件係依舊法宣告緩刑，迄新法施行仍在緩刑期
    內，即應適用修正後刑法第七十五條、第七十五條之一等規
    定。
三、聲請人主張之前揭事實，業據提出本院九十三年度簡字第八
    九九號刑事簡易判決、臺灣高等法院九十五年度上易字第一
    八二六號判決刑事簡易判決、執行案件資料表各一件為據，
    復依職權調閱臺灣高等法院被告前案紀錄表為佐，信為真正
    。惟現行刑法第七十五條第一項第一款規定：「受緩刑之宣
    告，而有下列情形之一者，撤銷其宣告：一、緩刑期內因故
    意犯他罪，而在緩刑期內受不得易科罰金之有期徒刑以上刑
    之宣告確定者。」、同條例第七十五條之一第二款規定：「
    受緩刑之宣告而有下列情形之一，足認原宣告之緩刑難收其
    預期效果，而有執行刑罰之必要者，得撤銷其宣告：二、緩
    刑期內因故意犯他罪，而在緩刑期內受得易科罰金之有期徒
    刑、拘役或罰金之宣告確定者。」而本件受刑人於緩刑期內
    故意犯誣告罪，經臺灣高等法院於九十五年十二月二十六日
    以九十五年度上易字第一八二六號判決，撤銷無罪判決改判
    處有期徒刑三月，「如易科罰金，以銀元三百元即新臺幣九
    百元折算壹日」確定，與上揭第七十五條第一項第一款「應
    撤銷緩刑」規定未符；然聲請人漏未主張並釋明受刑人有何
    「足認原宣告之緩刑難收其預期效果，而有執行刑罰之必要
    」之事由，亦難遽依同法第七十五條之一第一項第二款規定
    諭知撤銷緩刑宣告。綜據前述，本件聲請未具理由，應予駁
    回。
中　　華　　民　　國　　96　　年　　3 　　月　　2 　　日
                  刑事第八庭    法　官  王偉光
以上正本證明與原本無異
如不服本裁定應於送達後5日內向本院提出抗告狀
                                書記官　陳怡君
中　　華　　民　　國　　96　　年　　3 　　月　　2 　　日
